臺灣高雄地方法院刑事判決　　　　　　　 96年度易字第614號
公　訴　人　臺灣高雄地方法院檢察署檢察官
被　　　告　甲○○
上列被告因竊盜案件，經檢察官提起公訴（96年度偵字第2357號
），被告於本院準備程序中為有罪之陳述，本院判決如下：
    主  文
甲○○攜帶兇器竊盜，累犯，處有期徒刑壹年。扣案鐵撬、鐵鎚
各壹支沒收。
    事  實
一、甲○○前於民國92年間因竊盜案件，經本院以92年度易字第
    742 號判處有期徒刑10月確定，於93年12月16日縮短刑期執
    行完畢。詎仍不知悔改，意圖為自己不法之所有，於96年1
    月12日下午2 時許，攜帶其所有客觀上足對人之生命、身體
    、安全構成威脅，可供兇器使用之鐵撬及鐵鎚各1 支，趁在
    乙○○所有，址設高雄市○○區○○路6 號住處隔鄰屋頂從
    事拆屋工作之機會，經由相連2 屋之通道，至該乙○○住處
    屋頂後，使用所攜鐵撬、鐵鎚等物，竊取乙○○所有之水塔
    及支撐架各2 組（價值新台幣6 千元）。得手後，將該水塔
    及支撐架等物搬運之大門口，正欲通知舊貨商前來收購之際
    ，為乙○○會同警員當場查獲，並扣得其所有，供行竊所用
    之鐵撬、鐵鎚各1 支。
二、案經高雄市政府警察局小港分局報請臺灣高雄地方法院檢察
    署檢察官偵查後起訴。
    理  由
一、按本件被告甲○○所犯係死刑、無期徒刑、最輕本刑為3 年
    以上有期徒刑以外之罪，其於準備程序就前揭被訴事實為有
    罪之陳述，經受命法官告知簡式審判程序之旨，並聽取其與
    公訴人之意見後，本院認無不得或不宜改依簡式審判程序進
    行之處，爰依刑事訴訟法第273 條之1 第1 項、第284 條之
    1 ，裁定本件由受命法官獨任進行簡式審判程序，合先敘明
    。
二、上揭事實，業據被告於審理中坦承不諱，核與證人即被害人
    乙○○證述其水塔、支撐架遭竊等語相符，復有被害人乙○
    ○出具之贓物認領保管單1 紙、現場查獲相片4 張在卷可參
    ，另有被告行竊所攜鐵撬、鐵鎚各1 支扣案足佐。被告之自
    白核與事實相符，本件事證明確，被告前揭犯行，洵堪認定
    。
三、論罪科刑部分：
  (一)按刑法第321 條第1 項第3 款之攜帶兇器竊盜罪，係以行為
    人攜帶兇器竊盜為其加重條件，此所謂兇器，其種類並無限
    制，凡客觀上足對人之生命、身體、安全構成威脅，具有危
    險性之兇器均屬之，且祇須行竊時攜帶此種具有危險性之兇
    器為已足，並不以攜帶之初有行兇之意圖為必要（最高法院
    79年臺上字第5253號判例可資參照）。本案被告竊取他人財
    物所持鐵撬、鐵鎚等物，均為金屬製品且質地堅硬，若持該
    等物品用以攻擊人身，顯足以造成傷害，是認該鐵撬、鐵鎚
    客觀上可對人之生命、身體、安全構成威脅，具有危險性，
    應屬刑法第321 條第1 項第3 款所定之兇器。是被告攜帶鐵
    撬、鐵鎚兇器竊取被害人財物，所為係犯刑法第321 條第1
    項第3 款之攜帶兇器竊盜罪。又被告犯有如事實欄所載前科
    ，且於93年12月16日縮短刑期執行完畢等情，可參卷附台灣
    高等法院被告前案紀錄表自明，其於上開徒刑執行完畢後5
    年內，再故意犯本件最重本刑為有期徒刑以上之罪，為累犯
    ，應依刑法第47條第1 項規定加重其刑。爰審酌被告不思以
    正當方式取得財物，竟貪圖私慾，竊取他人之物，侵害他人
    之財產安全，造成被害人受有財產損失，惡性非輕，且被告
    前有竊盜前科，已如前述，本次復再犯竊盜犯行，顯無真正
    悔改之意，本應從重量刑，惟念被告後於本院審理中坦承犯
    行，態度尚可，嗣又與被害人達成和解，據被害人到庭證述
    明確（見本院卷第45頁）等一切情狀，量處如主文所示之刑
    。至被告行竊所用之鐵撬、鐵鎚各1 支，係其所有且為供犯
    罪所用之物，依刑法第38條第1 項第2 款規定諭知沒收。
  (二)公訴人雖以被告均有犯罪習慣，請求本院在判處被告罪刑之
    同時，依竊盜犯贓物犯保安處分條例規定，諭知被告入勞動
    場所強制工作。惟按竊盜犯贓物犯保安處分條例所指之習慣
    犯，與累犯、連續犯之性質有別，必須有具體之事實，足資
    證明行為人有犯罪之惡習及慣行，始有習慣犯規定之適用，
    並非一有累犯或連續犯之情形，即可認為有犯罪之習慣（最
    高法院54年度臺上字第3041號判決要旨參照）。又因保安處
    分實質上亦具有刑罰之性質，故其宣告應符合比例原則，且
    法院應審酌行為人所為行為之嚴重性、行為人所表現之危險
    性及對於行為人未來行為之期待性，決定應否令入勞動處所
    強制工作。本件被告雖有為事實欄所述竊盜案件，且觀諸被
    告近5 年前科資料，其曾於90年、92年、94年間因竊盜案件
    ，經本院判刑確定，有卷附台灣高等法院被告前案紀錄表1
    紙可參，惟因被告前所為數次竊盜犯行，相隔均有1 至2年
    之久，且經調取上開被告遭判處竊盜犯行之判決以觀，被告
    所竊財物分係引擎、機車、白鐵等價值非鉅之物，是就行竊
    之時間及次數而論，尚與一般慣竊之懶惰成習，長期間且有
    計劃一再多次數而以犯罪成為日常習慣之情形有所不同，其
    應屬一時貪念所為之犯罪行為，而非有犯罪習慣之人。況經
    本院審酌被告所為竊盜犯行之動機、手段、被害人所受損害
    及其等犯後態度等一切情狀，量處如主文所示之刑，應足以
    體現司法正義，並契合社會感情，參以諭知被告強制工作既
    非矯正其竊盜犯行之唯一方法，並審酌藉強制工作手段以矯
    正被告犯罪習性應合乎一定之比例，並求得法益間之均衡等
    情綜合以觀，本院認尚無對被告諭知宣告強制工作之必要。
    因此，本件被告爰不宣告諭知於刑之執行前，令入勞動場所
    強制工作，附此敘明。
據上論斷，應依刑事訴訟法第299 條第1 項前段、第273 條之1
第1 項，刑法第321 條第1 項第3 款、第47條第1 項、第38條第
1 項第2 款，判決如主文。
本案經檢察官丙○○到庭執行職務。
中　　華　　民　　國　　96　　年　　3 　　月　　30　　日
                  刑事第十二庭  法　官  黃宗揚
以上正本證明與原本無異。
如不服本判決，應於收受送達後10日內向本院提出上訴書狀。
中　　華　　民　　國　　96　　年　　3 　　月　　30　　日
　　　　　　　　　　　　        書記官  王壹理
附錄本件論罪科刑法條：
中華民國刑法第321條第1項第3款
（加重竊盜罪）
犯竊盜罪而有左列情形之一者，處 6 月以上、 5 年以下有期徒
刑：
三  攜帶兇器而犯之者。
